臺灣臺中地方法院刑事判決　　　　　　　　　　　　九十一年度交訴字第一三七號
　　公　訴　人　臺灣台中地方法院檢察署檢察官
　　被　　　告　乙○○
右列被告因公共危險等案件，經檢察官提起公訴（九十一年度偵字第一二六四七號）
，本院判決如左：
    主  文
乙○○駕駛動力交通工具肇事，致人傷害而逃逸，處有期徒刑陸月，如易科罰金以
佰元折算壹日。
被訴過失傷害部分，公訴不受理。
    事  實
一、乙○○於民國九十一年六月十七日凌晨，駕駛動力交通工具即其母許陳美絲所有
    車號七Ｈ—一二五三號自用小客車，車上搭載友人呂福民、林志偉，沿國道一號
    中山高速公路由南往北方向行駛。於同日凌晨一時四十五分許，途經國道一號中
    山高速公路北上一七六公里三百公尺處（該路段時速限制為一百公里）前，原應
    注意汽車行駛高速公路，應依速限標誌指示行駛，且應注意汽車行駛高速公路，
    前後兩車間之行車安全距離，在時速超過一百公里時，小型車最小應保持五十公
    尺以上之安全距離，而依當時情形，天候晴朗，視距良好無障礙物，又無不能注
    意之情事，竟疏未注意保持安全距離即貿然以時速約一百五十公里之速度超速前
    行，適同一時、地，有甲○○駕駛車號Ｈ九—三九三九號自用小客車，沿國道一
    號中山高速公路同一方向行駛於前方，乙○○因前開疏失而從後追撞甲○○駕駛
    之自用小客車，致甲○○駕駛之自用小客車失控先擦撞外側路邊護欄後，又擦撞
    內側護欄，並因而造成甲○○受有頭部挫傷血腫、頭皮三公分裂傷等傷害（過失
    傷害部分業據被害人甲○○具狀撤回告訴）。詎乙○○知悉肇事後，竟未詢問、
    救護甲○○之傷勢及報警處理，即與友人呂福民、林志偉下車由高速公路路邊隔
    音牆缺口逕行離去逃離現場，嗣經警接獲報案後依肇事車輛之車號循線查獲。
二、案經甲○○訴由內政部警政署國道公路警察局第三警察隊報請臺灣臺中地方法院
    檢察署檢察官偵查起訴。
    理  由
甲、有罪部分：
一、訊據被告乙○○固坦承於右揭時、地駕車肇事致告訴人甲○○受傷，伊並未下車
    詢問、救護告訴人甲○○之傷勢及報警處理即從路邊隔音牆缺口離去等情不諱，
    惟矢口否認有肇事逃逸情事，辯稱：肇事後，因當時車上朋友受傷，且認為對方
    沒有大礙，所以才先離開帶朋友就醫云云。惟查右揭犯罪事實，業經告訴人指述
    甚詳，核與證人許陳美絲、呂福民、林志偉證述情節相符，復有大雅澄清醫院診
    斷證明書乙紙、道路交通事故調查報告表乙份、車籍作業系統查詢認可資料乙紙
    及照片七幀附卷可稽。又本件告訴人之車尾凹陷，且失控擦撞護欄，而被告之車
    前引擎蓋凹陷，且失控迴轉一百八十度停於路肩，此有道路交通事故調查報告表
    及照片在卷可憑，足見本件車禍撞擊力道之大，則告訴人可能因此受傷，被告當
    難謂無預見之可能，詎被告竟未上前詢問、救護告訴人之傷勢，且未報警處理即
    逕行離去，且事後亦未回到現場，顯見其有肇事逃逸之故意，其所辯無非事後卸
    責之詞，不足採信。事證已臻明確，被告之犯行均堪以認定。
二、核被告乙○○所為，係犯刑法第一百八十五條之四之公共危險罪。爰審酌被告因
    自己之過失肇致車禍導致告訴人受傷，竟未報警處理、救護傷者，反棄之不顧，
    復離去現場，應予非難，惟念被告並無不良素行及被告已與被害人達成民事和解
    賠償等一切情狀，從輕量處如主文第一項所示之刑，並諭知易科罰金之折算標準
    ，以資懲儆，並啟自新。
乙、不受理部分：
一、公訴意旨另以：被告乙○○於九十一年六月十七日凌晨，駕駛動力交通工具即其
    母許陳美絲所有車號七Ｈ—一二五三號自用小客車，車上搭載友人呂福民、林志
    偉，沿國道一號中山高速公路由南往北方向行駛。於同日凌晨一時四十五分許，
    途經國道一號中山高速公路北上一七六公里三百公尺處（該路段時速限制為一百
    公里）前，原應注意汽車行駛高速公路，應依速限標誌指示行駛，且應注意汽車
    行駛高速公路，前後兩車間之行車安全距離，在時速超過一百公里時，小型車最
    小應保持五十公尺以上之安全距離，而依當時情形，天候晴朗，視距良好無障礙
    物，又無不能注意之情事，竟疏未注意保持安全距離即貿然以時速約一百五十公
    里之速度超速前行，適同一時、地，有甲○○駕駛車號Ｈ九—三九三九號自用小
    客車，沿國道一號中山高速公路同一方向行駛於前方，乙○○因前開疏失而從後
    追撞甲○○駕駛之自用小客車，致甲○○駕駛之自用小客車失控先擦撞外側路邊
    護欄後，又擦撞內側護欄，並因而造成甲○○受有頭部挫傷血腫、頭皮三公分裂
    傷等傷害。案經被害人甲○○告訴，因認被告乙○○涉有刑法第二百八十四條第
    一項之過失傷害罪嫌。
二、按告訴乃論之罪，告訴人於第一審辯論終結前得撤回其告訴，又告訴經撤回者，
    應諭知不受理之判決，刑事訴訟法第二百三十八條第一項、第三百零三條第三款
    ，分別定有明文。
三、本件被告乙○○經檢察官依刑法第二百八十四條第一項前段之過失傷害罪提起公
    訴，依刑法第二百八十七條前段之規定，須告訴乃論。茲據告訴人甲○○具狀撤
    回其告訴，揆諸首開說明，爰諭知不受理之判決。
據上論斷，應依刑事訴訟法第二百九十九條第一項前段、第三百零三條第三款，刑法
第一百八十五條之四、第四十一條第一項前段，罰金罰鍰提高標準條例第二條，判決
如主文。
中      華      民      國      九十一      年      十    月    十六    日
                                 臺灣臺中地方法院交通法庭
                                        法  官   王  靜  秋
右正本證明與原本無異。
如不服本判決，應於送達後十日內向本院提出上訴狀（須附繕本），上訴於台灣高等
法院台中分院。
                                        書記官
中      華      民      國      九十一      年      十    月    十六    日
附錄論罪科刑法條
刑法第一百八十五條之四
駕駛動力交通工具肇事，致人死傷而逃逸者，處六月以上五年以下有期徒刑。
